【裁判字號】    97,易,13
【裁判日期】    970227
【裁判案由】    竊盜
【裁判全文】
臺灣嘉義地方法院刑事判決                97年度易字第13號
公  訴  人  臺灣嘉義地方法院檢察署檢察官
被      告  甲○○
上列被告因竊盜案件，經檢察官提起公訴（九十六年度速偵字第
四０七號），本院判決如下：
    主  文
甲○○犯竊盜罪，累犯，處有期徒刑柒月；又犯攜帶兇器竊盜罪
，累犯，處有期徒刑壹年貳月，扣案之噴燈用瓦斯瓶壹瓶沒收；
應執行有期徒刑壹年捌月，扣案之噴燈用瓦斯瓶壹瓶沒收。
    事  實
一、甲○○前於民國九十五年間，先後因竊盜案件，經臺灣苗栗
    地方法院九十五年訴字第五三三號判決及臺灣彰化地方法院
    九十五年易字第一五四一號判決，分別判處有期徒刑十月及
    一年確定，嗣經定應執行刑為一年九月，入監服刑後，上開
    二判決所確定之罪刑，因符合中華民國九十六年罪犯減刑條
    例應予減刑之規定，經裁定分別減刑為有期徒刑五月及六月
    ，並定應執行刑為有期徒刑十月又十五日確定，於九十六年
    十月十五日縮刑期滿執行完畢，翌日出監。
二、甲○○甫因竊盜案件經有期徒刑執行完畢，仍不知悔悟，復
    意圖為自己不法之所有，於九十六年十二月十五日晚上九時
    許，在嘉義市○○路○段一四八號台鐵倉庫（即台鐵嘉義第
    二貨場）內，徒手竊取交通部鐵路局彰化電務段嘉義電務分
    駐所所管領之電纜線一批（含１０／２Ｐ主電纜二條共五公
    尺、ＰＥ雙被覆電話電纜二條共六公尺、６８Ｐ同軸電纜二
    條共五公尺、銅線六點五公斤及被露零點二公斤），得手後
    將上開電纜線搬至嘉義市○○○路（起訴書誤為林森東路）
    四之一號停業中之綠谷企業有限公司工廠內存放，擬伺機變
    賣，甲○○為剝除竊得之電纜線外緣塑膠皮，乃自該工廠內
    取得鋼鐵剪刀、美工刀、鉗子、鐵鋸（含鐵片）各一支及（
    瓦斯）噴燈基座一座等物，復自購上開噴燈用之瓦斯瓶一瓶
    ，用以剝除竊得之電纜線外緣塑膠皮；嗣於同年月十八日五
    時三十分許，在前開工廠內，見乙○○所有鐵製竹片矯正器
    一台放置該處，竟另行起意，意圖為自己不法之所有，攜帶
    客觀上足對人之生命、身體、安全構成威脅，可供為兇器使
    用之上開美工刀及鉗子各一支及噴燈一組等物，竊取乙○○
    所有之竹片矯正器一台，得手後將之搬往前述放置電纜線處
    集中存放而致於自己實力支配之下。嗣於同日九時三十分許
    ，經警於上開工廠內查獲，並扣得前述電纜線一批、竹片矯
    正器一台與鋼鐵剪刀、美工刀、鉗子、鐵鋸（含鐵片）各一
    支及噴燈（含甲○○自購之瓦斯瓶一瓶）一組等物。
三、案經嘉義市警察局第二分局報由台灣嘉義地方法院檢察署檢
    察官偵查起訴。
    理  由
壹、程序事項
    按被告以外之人於審判外之陳述，雖不符前四條（即刑事訴
    訟法第一百五十九條之一至之四）之規定，而經當事人於審
    判程序同意作為證據，法院審酌該言詞陳述或書面陳述作成
    時之情況，認為適當者，亦得為證據。當事人、代理人或辯
    護人於法院調查證據時，知有第一百五十九條第一項不得為
    證據之情形，而未於言詞辯論終結前聲明異議者，視為有前
    項之同意，此觀刑事訴訟法第一百五十九條之五規定甚明。
    本件公訴檢察官及被告於本院審理時對於證人即被害人乙○
    ○、丙○○於警詢之證述暨其他相關具傳聞性質之證據資料
    等證據能力，均表示同意作為本案之證據，且迄於言詞辯論
    終結前亦未聲明異議。本院審酌前揭證人之陳述及證據資料
    作成時之情況，核無違法取證或其他瑕疵，認為以之作為證
    據為適當，自得作為證據。
貳、實體事項
一、上揭被告甲○○徒手竊取電纜線及持美工刀、鉗子與噴燈等
    物竊取竹片矯正器等犯罪事實，業據其於警詢、偵查及本院
    審理時坦承不諱，核與被害人即證人乙○○及丙○○於警詢
    時之指述情節相符，且有扣押筆錄、扣押物品目錄表、扣押
    物品清單、被害報告單、贓物認領保管單及現場照片等在卷
    可稽，復有剪刀、美工刀、鉗子、鐵鋸各一支及噴燈一組扣
    案可資佐證，足認被告之自白與事實相符，堪可採信。從而
    ，被告上開竊盜犯行之事證明確，應予依法論科。
二、核被告甲○○所為，係犯刑法第三百二十條第一項之竊盜罪
    與同法第三百二十一條第一項第三款之攜帶兇器竊盜罪。被
    告所犯上開二罪，犯罪時、地與犯意均各別，行為互殊，應
    予分論併罰。另查，被告有如事實欄第一段所載之犯罪、科
    刑與執行前案紀錄之事實，有台灣高等法院被告前案紀錄表
    、台灣嘉義地方法院檢察署刑案資料查註紀錄表各一件附卷
    可考，其於有期徒刑執行完畢後五年內，故意再犯本件有期
    徒刑以上之二罪，均為累犯，就上開二罪應分別依法加重其
    刑。被告已有多次竊盜前案紀錄，仍任意竊取他人財物，顯
    見其守法意識薄弱，爰審酌其犯罪之動機、目的、徒手及攜
    帶可供兇器使用之器具竊取他人財物之手段、國中畢業之智
    識程度、自陳離婚而與父親同住之家庭狀況、所竊取財物之
    價值、其犯罪所生之危害及犯罪後之態度等一切情狀，分別
    量處如主文所示之刑，並依法定其應執行之刑。扣案之噴燈
    用瓦斯瓶一瓶，係被告所有供本件犯罪所用之物，業據其供
    承在卷（見本院審理卷第十八頁），爰依刑法第三十八條第
    一項第二款之規定諭知沒收；至扣案之鋼鐵剪刀、美工刀、
    鉗子、鐵鋸（含鐵片）各一支及噴燈基座一座，雖係供被告
    犯罪所用，但非被告所有，亦據其供述在卷（見本院審理卷
    第十七頁），爰不為沒收之諭知，附此敘明。
據上論斷，應依刑事訴訟法二百九十九條第一項，刑法第三百二
十條第一項、第三百二十一條第一項第三款、第四十七條第一項
、第五十一條第五款、第三十八條第一項第二款，刑法施行法第
一條之一第一項、第二項前段判決如主文。
本案經檢察官陳慧玲到庭執行職務
中    華    民    國    97    年    2     月    27    日
                  刑事第四庭    法  官    許兆慶
上列正本證明與原本無異。
如不服本判決，應於判決送達後十日內向本院提出上訴狀，上訴
書狀依法應敘述具體理由，如未敘述具體理由者，應於上訴期間
屆滿後二十日內補提理由書於本院（均應附繕本）。告訴人或被
害人如對於本判決不服者，應具備理由請求檢察官上訴，其上訴
期間之計算係以檢察官收受判決正本之日期為準。
中    華    民    國    97    年    2     月    27    日
                                書記官    林金福
附錄法條：
中華民國刑法第320條第1項（普通竊盜罪）
意圖為自己或第三人不法之所有，而竊取他人之動產者，為竊盜
罪，處5年以下有期徒刑、拘役或5百元以下罰金。
中華民國刑法第321條（加重竊盜罪）
犯竊盜罪而有左列情形之一者，處6月以上、5年以下有期徒刑：
三  攜帶兇器而犯之者。


司法院資訊處製作；財團法人民間司法改革基金會備份。
